LERMA BENITEZ LANDY LIZZETE

Documento: 33222292

Dirección: Kr 85 No 85-75

Cuidad: Bogotá

Tel: 6013659153 Celular: 3106256042

Correo electrónico: <u>lermabenitez19@gmail.com</u>

Casada

LinkedIn: https://www.linkedin.com/in/landy-lizzete-lerma-benitez-666b2581/ GitHub: https://github.com/IngLizzete

GitHub: https://github.com/IngLizzete TikTok: tiktok.com/@emoaitech

Facebook: Landy Lizzete Lerma Benitez

Kwai: https://kwai-video.com/u/@EmoIA/tCSYQ9er

PERFIL PROFESIONAL.

Soy Ingeniera Industrial con habilidades destacadas en análisis y procesamiento de datos, así como en la implementación de mejoras y el Customer Service. Durante mi experiencia laboral, he logrado superar consistentemente los objetivos propuestos, generando un impacto altamente positivo en las organizaciones en las que he trabajado.

Además, como creadora del concepto EMOAI, he logrado generar un impacto significativo en las redes sociales, demostrando mi capacidad para innovar y conectar con audiencias diversas. Mi enfoque analítico, habilidades de comunicación y orientación a resultados me permiten abordar proyectos de manera efectiva y generar soluciones eficientes. Estoy segura de que puedo contribuir de manera significativa al éxito de su empresa y estaría encantada de formar parte de su equipo.

FORMACIÓN ACADÉMICA.

Universidad o institución: Corporación Universitaria Minuto De Dios-UNIMINUTO

Titulo: Especialización en Inteligencia Artificial.

(Actualmente).

Universidad o institución: Corporación Universitaria Minuto De Dios-UNIMINUTO

Titulo: Ingeniería Industrial. 2014 – 2021.

10° semestres (culminados).

Universidad o institución: Corporación Universitaria Minuto De Dios-UNIMINUTO

Diplomado: Direccionamiento Estratégico 2019 (Culminado).

Universidad o institución: Corporación Universitaria Rafael Núñez

Título por obtener: Ingeniero Civil

5° semestres (no terminado).

Institución: Colegio Santa Cruz de Mompox

Título: Bachiller Académico

Año: 2000



FORMACIÓN COMPLEMENTARIA

Poseo experiencia en el manejo de lenguaje de programación Python y herramientas de análisis de datos como el entorno de Jupyter Notebook, Pandas y Numpy. Además, cuento con habilidades en el manejo del paquete de Office para la gestión y presentación de información.

Nombre del curso: Python Data Science Mastery Nombre de la Institución: Datascience4business.com

(Actual)

Nombre del curso: CONSTRUCCION DE BASES DE DATOS CON MYSQL

Nombre de la Institución: SENA, Servicio Nacional de Aprendizaje

agosto 2023 - 40 horas

Nombre del curso: Mercadeo: Conceptualización, Metodología y Aplicabilidad

Nombre de la Institución: SENA, Servicio Nacional de Aprendizaje

agosto 2013 – 40 horas.

EXPERIENCIA LABORAL

Plasmamos

Cargo ocupado: Ingeniaría Industrial

Periodo Laborado: 2021 – 2023 Actualmente

Cargo ocupado: Autónomo

Funciones:

Actualmente me desempeño como desarrollador de productos personalizados.

Farmacias y Droguerías Cruz Verde

Cargo ocupado: Practicante de Ingeniaría Industrial

Periodo laborado: 08/08/2019 al 07/02/2020 Jefe Inmediato: Yeimi Cárdenas, directora.

Teléfono: 3183821548.

Funciones:

- ✓ Gestión bases de Datos.
- ✓ Implementación del nuevo proceso de próximos a vencer, en clínicas intrahospitalarias.
- ✓ Implementación del proceso de carro de paro en clínicas.
- ✓ Gestión de requerimientos dentro de la sugerencia farmacéutica.

AVIDESA MAC POLLO S.A

Cargo ocupado: Vendedor de Call Center Periodo

laborado:12/06/2015 al 08/01/2017

Jefe Inmediato: Jhon González, Coordinador.

Teléfonos:6013633300-3203498043

Funciones:

- ✓ Gestión bases de datos.
- ✓ Customer Service.
- ✓ Cumplimiento de objetivos.
- ✓ Atención de llamadas output e input.
- ✓ Estrategias de fidelización

CORPORACION UNIVERSITARIA MINUTO DE DIOS - UNIMINUTO

Cargo ocupado: Agente de Contar Center Periodo

laborado:16/01/2015-28/07/2015

Teléfonos:6012916520

Funciones:

- ✓ Gestión bases de datos.
- ✓ Customer Service.
- ✓ Apoyar al estudiante para la realización de los procesos.
- ✓ Atención de llamadas output e input.

REDE VENTAS – POSTOBON (CARTAGENA)

Cargo ocupado: Agente de ventas

Periodo laborado: 16/01/2009 al 16/01/2010 jefe inmediato: Manuel Castaño, Supervisor.

Teléfonos: 6056723737-6056694415.

Funciones:

- ✓ Customer Service.
- ✓ Negociaciones por volumen.
- ✓ Manejo de información.
- ✓ Alcanzar objetivo de ventas.

VOLUNTARIADO

Negocios Socialmente Responsables. Este voluntariado se realizó en las instalaciones de UNIMINUTO, con adulto mayor.

REFERENCIAS

Adrián Andrés Florido Marroquín.

Ocupación: Bacteriólogo, Epidemiólogo

Empresa: Ministerio de Salud y Protección Social

Teléfono: 3114714909



Héctor Manuel Muñoz.

Ocupación: Ingeniero Aeronáutico. Empresa: Fuerza Área de Colombia.

Teléfono: 3125453242

Yeferson Aldwver Hernández Ardila.

Ocupación: Ingeniero Industrial.

Empresa: Terpel

Teléfono: 3217078798

LANDY LIZZETE LERMA BENITEZ C.C. 33222292 de (MOMPOX)